# Gera Flores Sempertegui

INDUSTRIAL ENGINEER MBA · SENIOR DATA & AI EXECUTIVE · ANALYTICS LEADER · DIGITAL STRATEGY

### Resumen

□(+51)948425000 | **Section** gflores1092@gmail.com | **Section** gflores1092

Ejecutiva senior con más de 12 años de experiencia liderando áreas de analítica avanzada, inteligencia artificial y estrategia comercial en empresas multinacionales. Ingeniera industrial con MBA especializada en el desarrollo de soluciones basadas en datos de alto impacto en ingresos, eficiencia y transformación digital. He liderado equipos a nivel LATAM, impulsando una cultura data driven con visión estratégica. Reconocida por su pensamiento analítico y capacidad para escalar operaciones.



### **Experiencia**

### **Data & Analytics Manager**

2024

MEDIALABTECH

**♀** Lima, Perú

- Lideré proyectos estratégicos de analítica avanzada y machine learning a nivel LATAM en Mondelez International.
- Implementé modelos predictivos en Google Cloud, mejorando la toma de decisiones comerciales y segmentación regional.
- Gestioné la integración y armonización de fuentes comerciales y de marketing en dashboards estratégicos a nivel LATAM.
- Fomenté la adopción de prácticas data driven, promoviendo la madurez analítica y estructura de gobernanza regional.

**Head of Operations ☼** 2021-2024

FALABELLA

**♀** Lima, Perú

- Lideré un equipo de 30 personas responsable de la logística, analítica, finanzas y soporte comercial a clientes y vendedores.
- Estandaricé y optimicé procesos operativos en Falabella, Tottus, Sodimac y Linio, mejorando la eficiencia hasta en 30%.
- Desarrollé iniciativas de customer experience, aumentando el CSAT en 15% y NPS en 20% con estrategias basadas en datos.
- Diseñé, ejecuté y gestioné la recuperación de cuentas por cobrar S/. 8 millones con soluciones y desarrollos data driven.
- Gestioné presupuestos, control de gastos, transacciones contables y el P&L, asegurando el crecimiento y rentabilidad.

### **Logistics Performance Manager**

2021

**PEDIDOSYA** 

**♀** Lima, Perú

- Lideré un equipo de 5 personas a cargo de la excelencia operativa y el soporte al cliente, socios y repartidores.
- Desarrollé modelos que permitieron reducir los tiempos de entrega hasta en 30% y optimizar el uso de recursos en 20%.
- Implementé estrategias data driven para la expansión de operaciones logísticas, aumentando la cobertura en 25%.
- Incrementé las entregas on-time en 30% mediante la optimización de predicción de la demanda, zonas de servicio y rutas.

#### **Growth Marketing Lead**

2020-2021

GLOVO

**♀** Lima. Perú

- Lideré un equipo multifuncional a cargo de alianzas comerciales, adquisición y retención de clientes y análisis de churn.
- Gestioné alianzas estratégicas para mejorar la visibilidad y alcance en el mercado, impulsando su expansión en 30%.
- Mejoré la UX mediante la optimización del customer journey, aumentando user engagement en 25% y conversión en 15%.

**Analytics Lead** 

2018-2019

GI OVO

**♀** Lima, Perú

- Lideré un equipo data driven para proponer proyectos, estandarizar procesos y generar desarrollos en toda la compañía.
- Lideré proyectos de detección de fraudes, monetización de datos y desarrollo de socios, aumentando los ingresos en 20%.

### **Experiencia adicional**

2013-2018

**DIVERSAS EMPRESAS** 

**♀** Lima, Perú

- Consultora de negocios en pequeñas y medianas empresas (pymes) y docente de alumnos de pregrado y postgrado.
- En áreas de experiencia del cliente, finanzas y logística en empresas como ENTEL, GOODYEAR, FLSMIDTH y METSO.



### **Educación**

### Maestría en Administración de Negocios

2018

2018

CENTRUM - PONTIFICIA UNIVERSIDAD CATÓLICA DEL PERÚ

**♀** Lima, Perú

### Administración de Negocios Globales

MAASTRICHT UNIVERSITY

**♀** Maastricht, Países Bajos

UNIVERSITY OF VICTORIA

♥ Victoria, B.C., Canadá

#### Ingeniería Industrial

2014

PONTIFICIA UNIVERSIDAD CATÓLICA DEL PERÚ

**Q** Lima, Perú

### **m** Certificados

- Google Data Analytics | Google | 2021
- Google Project Management | Google | 2021
- Especialización en Deep Learning | DeepLearning.AI | 2020
- Analítica de Negocios y Gestión de la Información | CENTRUM Pontificia Universidad Católica del Perú | 2016

### ■ Proyectos destacados \_\_\_\_\_\_

### Mejora en la gestión de cierres contables y recuperación de cuentas por cobrar y pagar

Lideré, gestioné y mejoré la visibilidad de las Cuentas por Cobrar y Pagar mediante el uso de herramientas analíticas.

• Se redujeron los incobrables en 90%, se recuperaron S/. 8 millones y se mejoró la gestión contable de los vendedores.

#### Control eficiente de gastos e impacto en los resultados del P&L

Desarrollé herramientas y proyecciones y lideré proyectos de mejora de procesos para el control de gastos por conceptos operativos.

Se redujeron los gastos por conceptos operativos hasta en 60% y se generaron puntos de control en procesos relacionados.

### Optimización de la planificación y transporte en la cadena de suministro

Desarrollé mejoras en la gestión logística mediante el estudio y optimización de variables logísticas.

• Se disminuyeron los errores logísticos en 30% y mejoraron los resultados en 20% al mejorar el cubicaje del transporte.

### Migración de Linio y Falabella Marketplace a Falabella.com

Gestioné y apoyé en la migración de sellers e información en el proyecto de transformación digital a Falabella.com.

• Se optimizaron tiempos operativos hasta 90% y se recuperaron y activaron cuentas comerciales importantes.

### Introducción de nuevos productos en base a comportamiento de clientes

Realicé un estudio de comportamiento de clientes basado en compras previas y preferencias como foco de crecimiento.

• Se aumentaron los pedidos por cliente en 30%, el ticket promedio en 15% y se facilitó la introducción de nuevas marcas.

### Habilidades técnicas

- Idiomas: Inglés, Español, Portugués
- Gestión de proyectos: Metodologías ágiles, Scrum, Kanban
- Gestión financiera: Gestión de P&L, análisis financiero y presupuestario, control de costos
- Gestión estratégica y operativa: Gestión del cambio, transformación digital, optimización de cadena de suministro
- Gestión comercial y de marketing: Estrategias comerciales y de marketing, gestión de proveedores, análisis de mercado
- Análisis de datos / Machine Learning: SQL, Python (pandas, numpy, scikit-learn, TensorFlow), R (tidyverse, shiny)
- Visualización de datos / IDEs: Looker, Tableau, Power BI, Visual Studio Code, RStudio, Colab, Jupyter Notebooks
- Herramientas colaborativas / CRM / ERP: Google Docs, Trello, Asana, Slack, Teams, Salesforce, Jira, SAP, Oracle
- Cloud / Otros: Google Cloud, Amazon Web Services, Microsoft Azure, Docker, Kubernetes, Airflow, Git, Spark, Regex, DAX

### ■ Habilidades blandas \_

- Liderazgo: Amplia capacidad para inspirar y motivar equipos hacia el logro de objetivos en común.
- Comunicación: Excelentes habilidades de comunicación interpersonal, facilitando la colaboración.
- Resolución de problemas: Enfoque analítico para identificar y resolver problemas complejos de manera eficiente.
- Mentoría y capacitación: Experiencia en enseñanza y mentoría, promuevo el desarrollo profesional y personal.
- Gestión del tiempo: Habilidad para priorizar tareas y manejar múltiples proyectos bajo presión.

## এঁ Información adicional \_\_\_\_\_

- Comparto contenido educativo en datos y analítica para una comunidad de más de 80k seguidores en redes sociales.
- Siempre estoy con actitud positiva y optimista, me encanta transmitir energías positivas con las personas que me rodean.
- Participo en causas de Diversidad, Equidad e Inclusión (DEI) en el trabajo y comunidad por medio de liderazgo inclusivo.
- Me encanta viajar y conocer nuevas culturas, he tenido la oportunidad de visitar 27 países y vivir en el extranjero.
- Me fascina la historia, disfruto aprendiendo de eventos históricos, civilizaciones antiguas y visitar museos.